【裁判字號】    98,審訴,1048
【裁判日期】    980430
【裁判案由】    毒品危害防制條例
【裁判全文】
臺灣桃園地方法院刑事判決            98年度審訴字第1048號
公  訴  人  臺灣桃園地方法院檢察署檢察官
被      告  甲○○
指定辯護人  本院公設辯護人  陳瑞明
上列被告因毒品危害防制條例案件，經檢察官提起公訴（98年度
毒偵字第1010號），嗣被告於準備程序進行中為有罪之陳述，經
本院合議庭裁定由受命法官獨任進行簡式審判程序後，聲請改依
協商程序而為判決，本院判決如下：
    主  文
甲○○施用第一級毒品，累犯，處有期徒刑玖月，扣案之海洛因
壹包連同包裝袋壹只（毛重零點伍公克，因鑑驗使用零點零壹公
克）沒收銷燬之，注射針筒壹支沒收。又施用第二級毒品，累犯
，處有期徒刑伍月。應執行有期徒刑壹年，扣案之海洛因壹包連
同包裝袋壹只（毛重零點伍公克，因鑑驗使用零點零壹公克）沒
收銷燬之，注射針筒壹支沒收。
    事實及理由
一、本件被告所犯係死刑、無期徒刑或最輕本刑為3 年以上有期
    徒刑以外之罪，其於準備程序中就被訴事實為有罪之陳述，
    經本院告知簡式審判程序之旨，並聽取公訴人、被告及辯護
    人之意見後，爰依刑事訴訟法第273 條之1 第1 項規定合議
    裁定由受命法官獨任進行簡式審判程序。
二、甲○○前有違反廢止前麻醉藥品管理條例、賭博、違反槍砲
    彈藥刀械管制條例、竊盜、違反稅捐稽徵法、違反毒品危害
    防制條例等前科，其中於民國於89年間，因違反稅捐稽徵法
    案件，經本院以90年度易字第861 號判決判處有期徒刑5 月
    確定；又於91年間，因竊盜案件，經本院以91年度易字第17
    36號判決判處有期徒刑1 年確定，上開二罪，再經本院以92
    年度聲字第971 號裁定應執行有期徒刑1 年4 月確定，並於
    93年4 月2 日縮刑期滿執行完畢。再於94年間，因連續施用
    第一、二級毒品案件，經本院以94年度訴字第1523號判決分
    別判處有期徒刑8 月、4 月，應執行有期徒刑10月確定，並
    於95年12月14日縮刑期滿執行完畢（均構成累犯）。
三、被告另曾於91年間，因施用第一級毒品案件，經本院以91年
    度毒聲字第793 號裁定送觀察、勒戒後，因認有繼續施用毒
    品之傾向，復經本院以91年度毒聲字第2144號裁定令入戒治
    處所施以強制戒治，嗣因強制戒治成效評定合格，再經本院
    以91年度毒聲字第3509號裁定停止戒治付保護管束出所，迄
    至92年7 月22日保護管束期滿，停止戒治未經撤銷，視為已
    執行完畢，並由臺灣桃園地方法院檢察署檢察官於92年9 月
    15日以92年度戒毒偵字第100 號為不起訴處分確定。復於前
    揭強制戒治執行完畢後5 年內之94年間，因施用毒品案件，
    經本院以94年度訴字第1523號判決判處應執行有期徒刑10月
    確定。詎仍未戒除毒癮，明知海洛因、安非他命為毒品危害
    防制條例第2 條第2 項第1 款、第2 款所規定之第一、二級
    毒品，不得施用、持有，竟分別基於施用第一級毒品海洛因
    及第二級毒品安非他命之犯意，於98年2 月23日14時許，在
    桃園縣桃園市○○路476 號「嘉鄉汽車旅館」208 室，分別
    施用第一級毒品海洛因、第二級毒品安非他命各1 次。嗣於
    同日14時58分許，在上址為警查獲，並扣得第一級毒品海洛
    因1 包連同包裝袋1 只（毛重0.5 公克，因鑑驗使用0.01公
    克）及其所有供（但非專供）其施用毒品所用之注射針筒1
    支。
四、證據名稱：
  (一)被告於警詢、偵訊及本院準備程序中之自白。
  (二)台灣檢驗科技股份有限公司濫用藥物檢驗報告及桃園縣政
      府警察局被採尿人尿液暨毒品真實姓名與編號對照表、台
      灣檢驗科技股份有限公司濫用藥物檢驗報告各1 份附卷可
      稽。
  (三)海洛因1 包連同包裝袋1 只（毛重0.5 公克，因鑑驗使用
      0.01公克）、注射針筒1 支扣案可資佐證。
五、本件經檢察官與被告於審判外達成協商之合意且被告已認罪
    ，其合意內容為：就其施用第一級毒品部分，被告願受科刑
    範圍為有期徒刑9 月，就其施用第二級毒品部分，被告願受
    科刑範圍為有期徒刑5 月，應執行有期徒刑1 年。經查，上
    開協商合意並無刑事訴訟法第455 條之4 第1 項所列情形之
    一，檢察官聲請改依協商程序而為判決，本院爰不經言詞辯
    論，於協商合意範圍內為協商判決，合予敘明。
六、附記事項
  (一)扣案之海洛因1 包連同包裝袋1 只（毛重0.5 公克，因鑑驗
    使用0.01公克），經送鑑定結果，確含海洛因成分，有台灣
    檢驗科技股份有限公司濫用藥物檢驗報告1 紙在卷可稽，應
    依毒品危害防制條例第18條第1 項前段規定，沒收銷燬之；
    包裹第一級毒品海洛因之包裝袋與前開海洛因毒品無從完全
    剝離，併依毒品危害防制條例第18條第1 項前段規定，沒收
    銷燬之。另扣案之注射針筒1 支，係被告所有，供（但非專
    供）其施用毒品海洛因所用之物，業據被告陳明在卷，應依
    刑法第38條第1 項第2 款規定宣告沒收。
  (二)本件被告犯罪時間係98年2 月23日14時許，觀諸檢察官起訴
    意旨與卷內證據，起訴書犯罪事實欄所載犯罪時間（98年3
    月23日14時許）顯為誤載，應由本院職權更正，附此敘明。
七、應適用之法條：刑事訴訟法第273 條之1 第1 項、第455 條
    之4 第2 項、第455 條之8 ，毒品危害防制條例第10條第1
    項、第2 項、第18條第1 項前段，刑法第11條、第47條第1
    項、第51條第5款、第38條第1 項第2 款。
八、本判決除有刑事訴訟法第455 條之4 第1 項第1 款、第2 款
    、第4 款、第6 款、第7 款所定情形之一，或違反同條第2
    項規定者外，不得上訴。
九、如不服本件判決，得自收受判決送達之日起10日內，向本院
    提出上訴書狀，上訴於第二審法院。
本案經檢察官潘怡華到庭執行職務。
中    華    民    國    98    年    4     月    30    日
                  刑事庭  法  官  徐  培  元
以上正本證明與原本無異。
如不服本判決應於收受判決後10日內向本院提出上訴書狀，並應
敘述具體理由。其未敘述上訴理由者，應於上訴期間屆滿後20日
內向本院補提理由書 (均須按他造當事人之人數附繕本)「 切勿
逕送上級法院」。
                          書記官  張  筆  隆
中    華    民    國    98    年    5     月    4     日
附錄本件論罪科刑法條：
毒品危害防制條例第10條
施用第一級毒品者，處六月以上五年以下有期徒刑。
施用第二級毒品者，處三年以下有期徒刑。


司法院資訊處製作；財團法人民間司法改革基金會備份。
